【裁判字號】    95,訴,1322
【裁判日期】    951130
【裁判案由】    毒品危害防制條例等
【裁判全文】
臺灣彰化地方法院刑事判決              95年度訴字第1322號
公  訴  人  臺灣彰化地方法院檢察署檢察官
被      告  寅○○
指定辯護人  本院公設辯護人  己○○
被      告  丑○○
指定辯護人  王能幸律師
上列被告等因違反毒品危害防制條例等案件，經檢察官提起公訴
（95年度偵字第5421號、6374號、6699號），本院判決如下：
    主  文
寅○○共同連續販賣第一級毒品，累犯，處無期徒刑，褫奪公權
終身。扣案如附表所示之物均沒收之。因販賣第一級毒品所得
如附表肆所示之財物，及販賣第二級毒品所得如附表伍所示之財
物，均沒收之，如全部或一部不能沒收時，以其財產抵償之；又
駕駛動力交通工具肇事，致人受傷而逃逸，累犯，處有期徒刑捌
月。應執行無期徒刑，褫奪公權終身。扣案如附表所示之物均
沒收之。因販賣第一級毒品所得如附表肆所示之財物，及販賣第
二級毒品所得如附表伍所示之財物，均沒收之，如全部或一部不
能沒收時，以其財產抵償之。
丑○○共同連續販賣第一級毒品，處無期徒刑，褫奪公權終身。
扣案如附表所示之物均沒收之。因販賣第一級毒品所得如附表
陸所示之財物，及販賣第二級毒品所得如附表伍所示之財物，均
沒收之，如全部或一部不能沒收時，以其財產抵償之。
    犯罪事實
一、寅○○（綽號山豬）前曾於民國86年間，因違反肅清煙毒條
    例及麻醉藥品管理條例案件，經本院以86年度訴字第655 號
    ，判處應執行有期徒刑3 年6 月確定，入監執行後，於89年
    6 月16日假釋付保護管束出監，嗣因於保護管束期間再度施
    用毒品遭撤銷假釋，復入監執行殘刑2 年3 月26日，而於94
    年10月22日縮短刑期執行完畢出監。詎仍不知悔改，因甫出
    獄且罹有心臟病，不易覓得工作，復染有毒癮，需金錢購買
    毒品，竟於同染有毒癮之丑○○（綽號嫂仔、小琪、姐仔）
    邀約後，2 人均為圖謀厚利俾供購毒施用，明知海洛因業經
    毒品危害防制條例列為第一級毒品管制，依法不得販賣、持
    有，丑○○竟獨自基於販賣第一級毒品海洛因之概括犯意（
    即附表壹編號1 部分），或與寅○○共同基於販賣第一級毒
    品海洛因之概括犯意聯絡（即附表壹編號2 至10部分），先
    由丑○○於94年3 月間某日起，在臺灣地區某不詳地點，向
    不詳姓名年籍之人，販入不詳重量之第一級毒品海洛因後，
    由丑○○將前開購得之海洛因，與另購得之葡萄糖粉，利用
    其所有杵臼組混合後，或由丑○○獨自1 人（即附表壹編號
    1） ，或由寅○○、丑○○2 人協力分工（即附表壹編號 2
    至10），由寅○○準備其所有，皮爾卡登廠牌之行動電話 1
    支，丑○○準備其所有，三星廠牌及MOTOROLA廠牌行動電話
    各1 支，並由丑○○、寅○○自不詳管道取得租用之門號00
    00000000、0000000000、0000000000、0000000000、000000
    0000、0000000000後，即將上開各門號換裝於前揭3 支行動
    電話內，供寅○○、丑○○與買家作為聯絡之用，並由寅○○、丑○○於附表壹所示之時間，以前揭各門號與戊○○、
    丙○○、庚○○、甲○○、乙○○、丁○○、辛○○、癸○○及子○○等人聯絡交易海洛因之時間、地點、重量及金額
    後，再於附表壹編號1 所示之時間，由丑○○獨自攜帶持有
    之第一級毒品海洛因，前往附表壹編號1 所示之地點，以高
    於進價之如附表壹編號1 所示之價格，獨自販售海洛因予戊○○27次，得款即由丑○○1 人獨自留作購毒之用及充作生
    活之資；另由寅○○、丑○○以附表壹編號2 至10所示之交
    易方式，或推由寅○○接聽電話且出面交易，或推由丑○○
    接聽電話且出面交易，或推由丑○○接聽電話由寅○○出面
    交易，於附表壹編號2 至10所示之時間，或由寅○○，或由
    丑○○，攜帶持有之第一級毒品海洛因，於附表壹編號2 至
    10所示之地點，亦以高於進價之如附表壹編號2 至10所示之
    價格，共同連續販售海洛因予戊○○、丙○○、庚○○、甲○○、乙○○、丁○○、辛○○、癸○○及子○○，得款則
    由丑○○取得，寅○○則分得海洛因以營利。嗣經警依法對
    寅○○、丑○○共同使用之前揭0000000000、0000000000、
    0000000000、0000000000、0000000000、0000000000門號施
    以監聽，於95年6 月6 日之監聽過程中，得知寅○○與辛○○相約在彰化縣田尾鄉溪坪巷200 號前，欲交易海洛因，員
    警即跟監寅○○及辛○○，並於辛○○與寅○○完成新臺幣
    （下同）1,000 元之海洛因交易後，即上前表明身分，寅○○因恐遭警逮捕，即駕車逃逸，經警圍捕搜尋後，於同日即
    95年6 月6 日下午3 時50分許，在彰化縣田尾鄉○○路○ 段
    58號旁巷內，逮獲寅○○，並於其所駕駛之自小客車內，查
    扣辛○○甫交付之購毒款項1,000 元，及寅○○所有，供其
    與丑○○販賣海洛因及甲基安非他命分裝所用之夾鏈袋2 包
    及聯絡販賣海洛因及甲基安非他命所用之皮爾卡登廠牌行動
    電話1 支，及寅○○所有，供其己身施用海洛因所用之殘渣
    袋1 只、塑膠鏟管1 支；經警另向本院聲請核發搜索票後，
    於95年7 月11日上午11時20分，持搜索票前往丑○○配偶之
    姊妹位於彰化縣埤頭鄉○○路555 地號租屋處搜索，當場查
    扣丑○○所有，供其與寅○○共同販賣海洛因、甲基安非他
    命所用之夾鏈袋2 大包、供混合海洛因出售之葡萄糖33包、
    供將海洛因與葡萄糖混合之杵臼1 組、及供聯絡販賣海洛因
    、甲基安非他命交易所用之三星廠牌及MOTOROLA廠牌行動電
    話各1 支，及丑○○所有，供其個人使用與本案無關之NOKI
    A 廠牌及BENQ廠牌行動電話各1 支，而查知上情。
二、寅○○、丑○○復為圖謀厚利，明知甲基安非他命亦經毒品
    危害防制條例列為第二級毒品管制，依法不得販賣持有，寅
    ○○、丑○○2 人竟共同基於倘有欲購買海洛因之人，亦有
    意購買甲基安非他命時，即販賣第二級毒品甲基安非他命之
    概括犯意聯絡，先由丑○○於95年5 月27日前某日，在臺灣
    地區某不詳地點，向不詳姓名年籍之人，販入不詳重量之第
    二級毒品甲基安非他命後，即以寅○○、丑○○所有之夾鏈
    袋予以分裝後，於附表貳編號1 、2 所示之時間，由子○○
    及癸○○以電話與寅○○聯絡交易甲基安非他命之時間、地
    點、重量及金額後，即於附表貳編號1 、2 所示之時間，分
    別推由寅○○及丑○○攜帶持有之第二級毒品甲基安非他命
    ，前往附表貳編號1 、2 所示之地點，以高於進價之如附表
    貳編號1 、2 所示之價格，共同販售甲基安非他命予子○○
    及綽號「阿宏」之男子各1 次。其中寅○○、丑○○於附表
    貳編號2 所示時、地，係同時販售第一級毒品海洛因予附表
    壹編號7 所示之癸○○，及第二級毒品甲基安非他命予附表
    貳編號2 所示之綽號「阿宏」之成年男子。
三、寅○○於95年6 月6 日下午1 時餘，駕駛車牌號碼2B—1591
    號自小客車，與辛○○相約在彰化縣田尾鄉溪畔巷200 號完
    成海洛因交易後，因員警上前欲逮捕，詎寅○○為脫免逮捕
    ，竟駕車沿彰化縣田尾鄉溪畔巷由北往南方向行駛逃逸，於
    同日下午1 時50分許，駕車行經彰化縣田尾鄉○○路與溪畔
    巷口時，適有壬○○騎乘車號G37 —759 號重型機車，沿彰
    化縣田尾鄉○○路由西往東方向行駛，因寅○○高速貿然闖
    越上開路口，致其所駕駛之上開自小客車車頭撞及楊世宗所
    騎駛之機車後輪，壬○○因而人車倒地，並受有右前臂、右
    膝及左小腿多處擦挫傷等傷害（過失傷害部分未據告訴及起
    訴）。詎寅○○明知肇事，且壬○○於騎車過程中突然倒地
    ，必然受有傷害，因恐遭警逮捕，竟未下車救護傷者，並留
    於現場等候員警處理，反為逃避肇事責任及員警追捕，而駕
    車逃離現場。嗣經警圍捕搜尋後，於同日下午3 時50分許，
    於彰化縣田尾鄉○○路○ 段58號旁巷內，始將寅○○逮獲。
四、案經彰化縣警察局移送臺灣彰化地方法院檢察署檢察官偵查
    起訴。
    理  由
壹、有關於證據能力部分：
一、本案以下所引用之全部供述證據，經本院為被告2 人寅○○
    、丑○○所指定之辯護人閱卷後，公訴人、被告2 人及指定
    辯護人均同意以下供述證據之證據能力，是後述所引用供述
    證據之證據能力均無疑義，合先敘明。
二、再按有事實足認被告或犯罪嫌疑人有最輕本刑為3 年以上有
    期徒刑之罪嫌，並危害國家安全或社會秩序情節重大，而有
    相當理由可信其通訊內容與本案有關，且不能或難以其他方
    法蒐集或調查證據者，得發通訊監察書。通訊監察書，偵查
    中由檢察官依司法警察機關聲請或依職權核發，審判中由法
    官依職權核發。又除法律另有規定外，實施刑事訴訟程序之
    公務員因違背法定程序取得之證據，其有無證據能力之認定
    ，應審酌人權保障及公共利益之均衡維護。通訊保障及監察
    法第5 條第1 項第1 款、第2 項、刑事訴訟法第158 條之 4
    分別定有明文。本件關於被告寅○○、丑○○2 人所使用之
    0000000000、0000000000、0000000000、0000000000、0000
    000000、0000000000等電話之監聽錄音，為經臺灣彰化地方
    法院檢察署核准在案，有詳載案由、監察電話、對象、時間
    及譯文等之臺灣彰化地方法院檢察署通訊監察書稿及譯文紀
    錄等附卷可參，係依法所為之監聽；況審酌電話監聽侵害被
    告權益之種類及輕重、對於被告訴訟上防禦不利益之程度、
    犯罪所生之危害或實害等情形，兼顧人權保障及公共利益之
    均衡維護，亦認本件此部分電話監聽合於比例原則，是應具
    有證據能力。
貳、有關於認定犯罪事實部分：
一、就被告寅○○、丑○○被訴販賣第一級毒品部分：
    訊據被告寅○○就與被告丑○○共同於附表壹編號2 至10所
    示之時、地販賣第一級毒品海洛因等情均坦承不諱，被告丑
    ○○則坦承曾獨自於附表壹編號1 所示之時、地，販賣海洛
    因予戊○○，及曾於附表壹編號4 、5 、6 、8 、9 、10所
    示之時地，與被告寅○○共同販賣海洛因予甲○○、辛○○
    、庚○○、癸○○、甲○○、乙○○等人，惟矢口否認涉有
    附表壹編號2 、3 、7 所示之販賣海洛因犯嫌，被告丑○○
    辯稱：伊僅係將被告寅○○之聯絡電話告知戊○○、丙○○
    ，戊○○、丙○○欲購買海洛因，均係直接與被告寅○○聯
    絡，另伊未曾賣海洛因予丁○○云云。經查：
  (一)被告丑○○曾獨自於附表壹編號1 所示之時、地，販賣第一
    級毒品海洛因予證人戊○○27次，交易金額為2 次2,000 元
    ，其餘25次均為1,000 元等情，業據被告丑○○坦承不諱，
    核與證人戊○○於偵訊時及本院95年11月9 日審理時，證述
    購買海洛因之時、地、經過、數量等情相符（見95年度偵字
    第6374號卷第49頁至第50頁及本院當日審判筆錄），並有戊○○於95年2 月21日撥打0000000000電話與被告丑○○聯絡
    海洛因交易之通訊監察譯文1 紙在卷可稽（見95年度偵字第
    6374號卷第45、46頁），前情應堪認定。
  (二)被告寅○○、丑○○2 人曾於附表壹編號2 所示之時、地，
    共同販賣海洛因予戊○○乙節，業據被告寅○○陳稱：伊全
    部販售海洛因之犯行，均係與被告丑○○共犯，亦即均係由
    丑○○準備海洛因，由伊及丑○○分別接聽電話，再分別外
    出與購買海洛因者進行交易等情不諱，且據證人即戊○○於
    本院95年11月19日審理時證稱：其係先認識丑○○而因丑○○曾告訴其有一綽號叫「山豬」之人，如其有需要毒品，可
    跟該人聯絡，故其在95年間曾跟綽號「山豬」之寅○○在田
    尾之買便利商店附近買過1 次1,000 元之海洛因，後來亦曾
    有其與丑○○聯絡在丑○○租屋處交易海洛因，即有人從窗
    戶內伸手與其進行交易，但其不知情該人為何人等語綦詳（
    詳見本院當日審判筆錄），從而，對照被告寅○○及證人戊○○上開證述，應足認定證人戊○○上開證述：曾與丑○○
    聯絡在丑○○租屋處交易海洛因，有「人」從窗戶內伸手與
    其交易，該「人」應即係被告寅○○。再參酌被告丑○○與
    證人戊○○曾於95年5 月13日下午5 時44分許通話，通話內
    容為：「（戊○○問：）我這2 天可以找妳了嗎？（丑○○
    答：）可以，可是我現在做大一點的，小的沒在做了，也是
    有啦，只是比較沒有做。（戊○○問：）若是我有沒有比較
    特別？（丑○○答：）我跟你這個很讚。（戊○○問：）什
    麼啦？（丑○○答：）不壞啦。（戊○○稱：）妳本來就不
    錯啦，不然我會叫妳嫂啊？（丑○○答：）對啦。（戊○○
    稱：）這個妳的電話嗎？（丑○○答：）對啦，妳現在要找
    我很簡單，我另租壹個地方，你有來過，學校旁。（戊○○
    問：）是我們這邊的學校旁嗎？（丑○○稱：）唉，埤頭國
    小旁。」；及被告丑○○與證人戊○○另於同日下午6 時42
    分許通話，通話內容為「（戊○○問：）嫂仔，我地磅啦，
    讓人撒嬌一下，我等一下下班可以跟你叫一下2 可以嗎？（
    丑○○答：）1 下2 下喔。（戊○○問：）看1 下還是2 下
    ，算我現在還在上班，你有聽到沒，等我下班我再打給妳，
    看妳可不可以。（丑○○答：）要晚一點喔。（戊○○問：
    ）差不多幾點？（丑○○答：）有啦，1 、2 千我現在有辦
    法啦。（戊○○稱：）我現在下料，等我下班馬上打給妳。
    （丑○○答：）差不多幾點？（戊○○稱：）差不多再1 個
    小時或2 個小時左右，抱歉啦。（丑○○答：）好啦，沒有
    關係。（戊○○稱：）我等一下也打這1 支給妳喔。（丑○○答：）好等語，此有通訊監察譯文1 紙在卷可稽（95年度
    偵字第6374號卷第46頁），而證人戊○○亦證稱其前開與被
    告丑○○之對話內容，即係欲購買第一級毒品海洛因，從而
    ，依照前開通訊監察譯文內容所載，被告丑○○於95年5 月
    間，確實仍有持續販賣第一級毒品海洛因，而非如被告丑○○所辯稱已休息，介紹戊○○去向被告寅○○購買海洛因云
    云，末審酌被告丑○○不僅將被告寅○○所使用之行動電話
    號碼告知戊○○，且被告寅○○、丑○○於販賣第一級毒品
    海洛因時，亦曾同時使用門號0000000000、0000000000，此
    據證人庚○○、甲○○、乙○○於偵訊時均結證屬實，而證
    人戊○○於與被告丑○○聯絡妥交易海洛因事宜後，確曾由
    被告寅○○交付海洛因及收取現款等情，應可認定被告寅○○陳稱伊於出獄後，係與被告丑○○共同販賣第一級毒品海
    洛因予證人戊○○等情，與事實較為相符。被告丑○○辯稱
    未與被告寅○○共同販賣海洛因予證人戊○○云云，應係卸
    責避就之詞，不足採信。
  (三)被告寅○○、丑○○2 人曾於附表壹編號3 所示之時、地，
    共同販賣海洛因予丙○○乙節，業據被告寅○○陳稱屬實，
    且據證人丙○○於偵訊時及本院95年11月9 日審理時具結後
    證稱：其係先認識丑○○，在94年底或95年初才認識寅○○
    ，其曾在彰化縣田尾鄉田尾國中附近，以每次1,000 元之代
    價，向寅○○購買海洛因3 次；另曾於94年底起至95年4 月
    間，在彰化縣永靖鄉街上或彰化縣永靖鄉○○路旁，向丑○○購買過1,000 元之海洛因約20次，其亦確實曾撥打電話欲
    向丑○○購買海洛因，後來係由被告寅○○持拿海洛因至溪
    湖跟永靖交界之陸橋上交易等語綦詳（詳見95年度偵字第63
    74號卷第12頁至第13頁及本院當日審判筆錄），衡之證人丙○○既曾於向被告丑○○購買海洛因後，由被告寅○○出面
    與其為毒品交付及現金收受，且被告寅○○之聯絡方式，亦
    係由被告丑○○給予證人丙○○等情，應足認被告寅○○與
    丑○○於94年12月間起，至95年4 月止，陸續23次販賣海洛
    因予丙○○，應均係共同販賣。被告寅○○陳稱與被告丑○○均係共同販賣海洛因乙情，實可認定。被告丑○○辯稱證
    人丙○○與被告寅○○接洽之販賣海洛因行為，與伊無涉云
    云，應係卸責之詞，不足採信。
  (四)被告寅○○、丑○○2 人曾於附表壹編號7 所示之時、地，
    共同販賣海洛因予丁○○乙節，業據被告寅○○陳稱屬實，
    且據證人丁○○於偵訊時及本院95年11月9 日審理時具結後
    證稱與被告寅○○購買海洛因之時、地、交易方式及金額，
    且被告寅○○曾告以係幫別人送海洛因等情綦詳（見95年度
    偵字第5421號卷第57頁及本院當日審判筆錄），另衡之被告
    寅○○提供予證人丁○○，充為聯絡海洛因交易使用之門號
    為0000000000，亦曾經被告丑○○使用充為與證人庚○○聯
    絡交易海洛因所用乙節，亦據證人庚○○證稱屬實，再參酌
    本案被告寅○○於94年10月22日出獄後迄95年6 月6 日為警
    查獲止，被告寅○○所為之全部販賣海洛因之犯行，確實均
    係與被告丑○○共同販賣乙節，分別詳如前、後述等情觀之
    ，應可認證人丁○○雖均係直接與被告寅○○接洽購買海洛
    因，然實應係由被告寅○○出面接洽，被告丑○○則參與販
    入海洛因及將海洛因稀釋、分裝等工作。是被告寅○○陳稱
    就販賣海洛因予證人丁○○部分，亦係與被告丑○○共犯乙
    節，亦屬可信。被告丑○○此部分辯解，應屬避就之詞，尚
    難認有據。
  (五)被告寅○○、丑○○2 人，曾於附表壹編號4 、5 、6 、8
    、9 、10所示之時、地，共同販賣海洛因予庚○○、甲○○
    、乙○○、辛○○、癸○○及子○○等情，業據被告寅○○
    、丑○○2 人均坦承不諱，核與證人庚○○、甲○○、乙○○、辛○○、癸○○及子○○於偵訊時及本院95年11月9日
    審理時，均具結證稱向被告2 人購買海洛因之時、地、交易
    方式、交易價格及次數等情綦詳（見95年度偵字第6374號卷
    第9 頁、第34頁至第35頁、第5 頁至第6 頁，95年度偵字第
    5421號卷第21頁至第22頁、第61頁、第81頁，及本院95年11
    月9 日當日審判筆錄），且有證人庚○○於95年2 月3 日、
    95年2 月4 日、95年2 月14日、95年2 月16日、95年2 月21
    日、95年3 月30日、95年5 月15日撥打0000000000、000000
    0000電話與丑○○聯絡海洛因交易之通訊監察譯文1 紙、證
    人甲○○於95年1 月30日、95年2 月4 日、95年2 月23日、
    95年3 月23日分別與寅○○使用之0000000000、丑○○使用
    之0000000000及寅○○、丑○○共同使用之0000000000門號
    通話，聯絡毒品交易之通訊監察譯文2 紙、證人乙○○於95
    年1 月16日、95年2 月15日、95年2 月24日撥打0000000000
    電話與丑○○聯絡海洛因交易；及於95年3 月11日由寅○○
    以0000000000與乙○○聯絡海洛因交易之通訊監察譯文1 紙
    、證人辛○○於95年6 月6 日與寅○○使用之0000000000門
    號通話，聯絡毒品交易之通訊監察譯文1 紙在卷可稽（見彰
    警刑偵三字第0950021813號卷第9 頁，95年度偵字第6374號
    卷第27頁至第28頁，見彰警刑偵三字第0950021813號卷第 8
    頁，95年度偵字第5421號卷第20頁），及證人辛○○於95年
    6 月6 日與寅○○交易海洛因之跟監現場相片4 紙、證人癸○○於95年6 月6 日與被告寅○○交易海洛因之跟監照片 8
    紙附卷可參（見彰警刑偵三字第0950020979號卷第49頁至第
    50頁，95年度偵字第5421號卷第53頁），此外，尚有被告寅
    ○○所有，其因販賣海洛因所得之1,000 元，及其所有，供
    其與被告丑○○販賣海洛因及甲基安非他命分裝所用之夾鏈
    袋2 包及聯絡販賣海洛因、甲基安非他命交易所用之皮爾卡
    登廠牌行動電話1 支，及被告丑○○所有，供其與被告寅○○販賣海洛因、甲基安非他命所用之夾鏈袋2 大包、供混合
    海洛因出售之葡萄糖33包、供將海洛因與葡萄糖混合之杵臼
    1 組、及供聯絡販賣海洛因、甲基安非他命交易所用之三星
    廠牌及MOTOROLA廠牌行動電話各1 支扣案足資佐證，前情應
    堪認定。
  (六)再查我國查緝販賣毒品執法甚嚴，對於販賣海洛因者尤科以
    重度刑責，又販賣海洛因既係違法行為，當非可公然為之，
    亦無公定價格，且容易分裝並增減份量，而每次買賣之價量
    ，可能隨時依雙方關係深淺、資力、需求量及對行情之認知
    、來源是否充裕、查緝是否嚴謹、購買者被查獲時供述購買
    對象之可能風險之評估等情形，而異其標準，非可一概而論
    ；販賣之利得，除被告坦承犯行或價量俱臻明確外，委難察
    得實情，販賣之人從價差或量差中牟利之方式雖異，其意圖
    營利之販賣行為則同一。是以因海洛因量微價高，販賣者率
    有暴利可圖，茍非意圖販賣營利，一般人焉有可能甘冒重度
    刑責而販賣海洛因，故衡情被告寅○○、丑○○苟非有販賣
    營利之意圖，焉有可能甘冒重刑而為販賣海洛因之犯行，且
    被告寅○○於本院審理時亦自承因販賣海洛因，可獲得免費
    之海洛因施用；而被告丑○○則於本院審理時亦自承伊購入
    10,000元之海洛因，經稀釋包裝後，可以22,000元售出等情
    ，是以被告寅○○、丑○○2 人有營利之意圖甚明。綜上顯
    見，被告丑○○單獨販賣海洛因予證人戊○○，及被告寅○○、丑○○共同販賣海洛因予戊○○、丙○○、庚○○、甲○○、乙○○、丁○○、辛○○、癸○○及子○○等人，均
    事證明確。被告2 人販賣第一級毒品海洛因犯行，均堪認定
    。
二、就被告寅○○、丑○○被訴販賣第二級毒品部分：
    訊據被告寅○○就與被告丑○○共同於附表貳編號1 、2 所
    示之時、地，販賣第二級毒品甲基安非他命等情均坦承不諱
    ，被告丑○○則坦承曾於附表貳編號1 所示之時、地，由伊
    下車將甲基安非他命交予證人子○○等情，惟被告丑○○矢
    口否認曾與被告寅○○共同透過證人癸○○，販賣甲基安非
    他命予「阿宏」，被告丑○○辯稱：伊未曾與證人癸○○及
    「阿宏」聯絡過云云。經查：
  (一)被告寅○○、丑○○曾共同於附表貳編號1 所示之時、地，
    販賣第二級毒品甲基安非他命予證人子○○1 次等情，業據
    被告寅○○、丑○○均坦承不諱，核與證人子○○於本院95
    年11月9 日審理時證稱：其曾於95年5 月27日打電話向寅○○購買價值2,000 元之甲基安非他命，並由丑○○出面與其
    交易等語綦詳（詳見本院當日審判筆錄），且有證人子○○
    於95年5 月27日與寅○○使用之0000000000門號通話，聯絡
    毒品甲基安非他命交易之通訊監察譯文1 紙在卷可稽（見95
    年度偵字第5421號卷第73頁），上情應堪認定。
  (二)被告寅○○、丑○○曾共同於附表貳編號2 所示之時、地，
    販賣第二級毒品甲基安非他命予綽號「阿宏」之男子等情，
    業據被告寅○○坦認在卷，且據證人癸○○於偵訊時及本院
    95年11月9 日審理時證稱：有次其與寅○○接洽購買海洛因
    時，其友人「阿宏」即託其詢問是否有販售甲基安非他命，
    因寅○○說有，其即跟「阿宏」一同前往北斗交流道交易，
    其及「阿宏」分別拿1,000 元給寅○○，亦分別拿到毒品等
    語（詳見95年度偵字第5421號卷第61頁及本院當日審判筆錄
    ），此外，尚有證人癸○○於95年6 月5 日與寅○○使用之
    0000000000門號通話，聯絡毒品甲基安非他命交易之通訊監
    察譯文1 紙在卷可稽（見95年度偵字第5421號卷第46頁），
    是被告寅○○確曾出面與綽號「阿宏」之男子交易甲基安非
    他命乙情，應堪認定。又被告寅○○自始即堅稱全部販賣毒
    品之行為，均係與被告丑○○共同為之，且就附表壹編號 2
    至10及附表貳編號1 所示之販賣海洛因及甲基安非他命情節
    ，確均係由被告寅○○、丑○○分別與欲購買海洛因、甲基
    安非他命之人聯絡後，再由寅○○或丑○○出面交易，亦如
    前述，是就本案被告寅○○於95年6 月5 日單獨出面與綽號
    「阿宏」之男子交易甲基安非他命乙節，參諸被告寅○○、
    丑○○之交易習慣及分工情節，亦應可認係被告寅○○與丑
    ○○共同為之，是被告寅○○上開所述，應較為可採。被告
    丑○○尚無法以未曾實際與癸○○、「阿宏」聯絡云云，卸
    免伊共同販賣甲基安非他命予「阿宏」之罪責，被告丑○○
    此部分辯解，亦難為伊有利之認定。
  (三)再查我國查緝販賣毒品執法甚嚴，對於販賣甲基安非他命者
    亦科以重度刑責，又販賣甲基安非他命既係違法行為，當非
    可公然為之，亦無公定價格，且容易分裝並增減份量，而每
    次買賣之價量，可能隨時依雙方關係深淺、資力、需求量及
    對行情之認知、來源是否充裕、查緝是否嚴謹、購買者被查
    獲時供述購買對象之可能風險之評估等情形，而異其標準，
    非可一概而論；販賣之利得，除被告坦承犯行或價量俱臻明
    確外，委難察得實情，販賣之人從價差或量差中牟利之方式
    雖異，其意圖營利之販賣行為則同一。是以因甲基安非他命
    量微價高，販賣者率有暴利可圖，茍非意圖販賣營利，一般
    人焉有可能甘冒重度刑責而販賣甲基安非他命，故衡情被告
    寅○○、丑○○苟非有販賣營利之意圖，焉有可能甘冒重刑
    而為販賣甲基安非他命之犯行，是以被告寅○○、丑○○2
    人有營利之意圖甚明，此外，尚有被告寅○○所有，供其與
    被告丑○○販賣海洛因及甲基安非他命分裝所用之夾鏈袋 2
    包及聯絡販賣海洛因、甲基安非他命交易所用之皮爾卡登廠
    牌行動電話1 支，及被告丑○○所有，供其與被告寅○○販
    賣海洛因、甲基安非他命所用之夾鏈袋2 大包及供聯絡販賣
    海洛因、甲基安非他命交易所用之三星廠牌及MOTOROLA廠牌
    行動電話各1 支扣案足資佐證。綜上顯見，被告寅○○、丑
    ○○共同連續販賣第二級毒品甲基安非他命犯行，均堪認定
    。
三、就被告寅○○被訴肇事逃逸部分：
    被告寅○○曾於前揭時、地肇事後，致被害人壬○○受傷而
    逕行逃逸乙節，業據被告寅○○於本院審理時坦承不諱，且
    據證人即被害人壬○○於偵訊時具結證稱：當日事故發生經
    過，及被告明知其倒地受傷，仍駕車逃逸等情綦詳（95年度
    偵字第54 21 號卷第94頁），並有卓醫院95年6 月6 日診斷
    證明書1 紙及事故現場及車損照片共10紙附卷可稽（見彰警
    刑偵三字第0950020979號卷第37頁、第44頁至第48頁），足
    徵被告寅○○此部分自白核與事實相符。此部分事證明確，
    被告寅○○肇事致人受傷逃逸之犯行，應堪認定。
、有關於論罪科刑部分：
一、我國刑法於94年2月2日修正公布，95年7月1日施行（下稱新
    法；修正前刑法下稱舊法）後，依最高法院95年度第 8次刑
    事庭會議決議決議內容，有關新舊法之適用原則如下：
    (一)新法第2條第1項之規定，係規範行為後法律變更所生新舊
      法律比較適用之準據法，於新法施行後，應適用新法第2
      條第1項之規定，為「從舊從輕」之比較。
    (二)基於罪刑法定原則及法律不溯及既往原則，行為之處罰，
      以行為時之法律有明文規定者為限，必行為時與行為後之
      法律均有處罰之規定，始有新法第2條第1項之適用。
    (三)比較時應就罪刑有關之共犯、未遂犯、想像競合犯、牽連
      犯、連續犯、結合犯，以及累犯加重、自首減輕暨其他法
      定加減原因（如身分加減）與加減例等一切情形，綜其全
      部罪刑之結果而為比較。
    (四)新法第33條第5款規定罰金刑為新臺幣1,000元以上，以百
      元計算之，新法施行後，應依新法第2條第1項之規定，適
      用最有利於行為人之法律。
二、按刑法上所謂販賣行為，不以販入後復行賣出為必要，只要
    以營利為目的，而有販入或賣出二者其一之行為，即足構成
    ，雖未及賣出，仍屬販賣既遂，其後復分次賣出，與先前之
    販入行為，均為販賣犯行而構成連續犯（參照最高法院88年
    度臺上字第2828號判決意旨）。次按刑事上販賣罪之完成，
    與民事上買賣契約之成立，二者之概念尚有不同，刑事上之
    販賣行為，則須以營利為目的，將標的物販入或賣出，有一
    於此，其犯罪行為始為完成，苟行為人尚未將標的物販入或
    賣出，即難謂其販賣行為已屬完成（參照最高法院88年度臺
    上字第3760號判決意旨）。復按販賣毒品之所謂販賣行為，
    係行為人基於營利之目的，而販入或賣出毒品而言。販賣毒
    品者，其主觀上須有營利之意圖，且客觀上有販賣之行為，
    即足構成，至於實際上是否已經獲利，則非所問。即於有償
    讓與他人之初，係基於營利之意思，並著手實施，而因故無
    法高於購入之原價出售，最後不得不以原價或低於原價讓與
    他人時，仍屬販賣行為。必也始終無營利之意思，縱以原價
    或低於原價有償讓與他人，方難謂為販賣行為，而僅得以轉
    讓罪論處（最高法院93年度臺上字第1651號刑事判決意旨參
    見）。故核被告寅○○所為如附表壹編號2 至10所示之犯行
    ，及被告丑○○所為如附表壹編號1 至10所示之犯行，均係
    犯毒品危害防制條例第4 條第1 項之販賣第一級毒品既遂罪
    。又被告寅○○、丑○○所為如附表貳編號1 、2 所示之犯
    行，則均係犯毒品危害防制條例第4 條第2 項之販賣第二級
    毒品既遂罪。又被告寅○○駕駛動力交通工具肇事致壬○○
    受傷後逃逸，核其此部分所為，則係犯刑法第185 條之4 肇
    事逃逸罪。被告寅○○、丑○○販賣第一、二級毒品前後持
    有第一、二級毒品之低度行為，各為渠等販賣第一、二級毒
    品之高度行為所吸收，均不另論罪。又本案被告寅○○、丑
    ○○行為後，刑法關於共犯、連續犯、累犯、想像競合犯及
    主刑罰金刑等規定均有修正，依前揭最高法院95年度第8 次
    刑事庭會議決議內容，應綜其全部罪刑之結果而為比較後，
    始得判斷應適用新法或舊法，經本院為如附表柒、捌所示之
    比較後，認本案依刑法第2 條第1 項前段，於被告寅○○部
    分，就共犯、連續犯、累犯、想像競合犯及主刑罰金刑等適
    用；於被告丑○○部分，就共犯、連續犯、想像競合犯及主
    刑罰金刑等適用，均應依舊法。被告寅○○、丑○○就附表
    壹編號2 至10所示連續販賣第一級毒品海洛因予戊○○、丙○○、庚○○、甲○○、乙○○、丁○○、辛○○、癸○○
    及子○○，合計次數共154 次，及被告寅○○、丑○○就附
    表貳編號1 、2 所示連續販賣甲基安非他命予子○○及綽號
    「阿宏」男子，合計次數共2 次，均具有犯意聯絡及行為分
    擔，為共同正犯。被告寅○○先後154 次販賣第一級毒品海
    洛因犯行，及先後2 次販賣第二級毒品甲基安非他命犯行；
    及被告丑○○先後181 次販賣第一級毒品海洛因，及先後 2
    次販賣第二級毒品甲基安非他命犯行，均時間緊接，各犯同
    一罪名之罪，顯係各基於概括犯意反覆為之，均應依修正刪
    除前連續犯之規定，各論以販賣第一級毒品既遂、販賣第二
    級毒品既遂一罪，並均依法加重其刑（其中因販賣第一級毒
    品罪之法定本刑為死刑、無期徒刑，被告寅○○、丑○○此
    部分依法不得再予加重，僅就罰金刑部分加重；又就被告寅
    ○○、丑○○所涉販賣第二級毒品罪之法定本刑無期徒刑部
    分，亦不得加重，僅就其餘部分加重）。又被告寅○○、丑
    ○○係於95年6 月6 日，在國道中山高速公路北斗交流道附
    近，同時販賣第一級毒品海洛因予癸○○及第二級毒品甲基
    安非他命予綽號「阿宏」之男子，是被告寅○○、丑○○顯
    係以一行為同時觸犯毒品危害防制條例第4 條第1 項、第2
    項之罪，為想像競合犯，依修正前刑法第55條之規定，均應
    從一重論處連續販賣第一級毒品既遂罪。公訴意旨認被告寅
    ○○此部分販賣第一級毒品、第二級毒品犯行，應予分論併
    罰，尚有誤會，併此敘明。再被告寅○○所犯連續販賣第一
    級毒品罪及肇事逃逸2 罪間，犯意各別，罪名不同，應分論
    併罰之。另被告寅○○前曾於86年間，因違反肅清煙毒條例
    及麻醉藥品管理條例案件，經本院以86年度訴字第655 號，
    判處應執行有期徒刑3 年6 月確定，入監執行後，於89年 6
    月16日假釋付保護管束出監，嗣因於保護管束期間再度施用
    毒品遭撤銷假釋，復入監執行殘刑2 年3 月26日，而於94年
    10 月22 日縮短刑期執行完畢出監等情，有臺灣高等法院被
    告前案紀錄表存卷可參，其於5 年內分別再犯本案最重本刑
    為有期徒刑以上之前開2 罪，依照修正前刑法第47條規定，
    係屬累犯，均應加重其刑，且就被告寅○○被訴販賣第一級
    毒品罪部分，應依法遞加重其刑（其中被告寅○○所犯販賣
    第一級毒品罪之法定本刑為死刑、無期徒刑，此部分依法不
    得再予加重，僅就罰金刑部分遞加重之）。爰審酌被告2 人
    均因染有毒癮，僅為圖得一己之厚利，共同販賣第一級毒品
    、第二級毒品期間之長短、次數及所得，其等販賣毒品因而
    提供毒品流通之管道，對社會治安、經濟所生危害之程度甚
    鉅，及被告寅○○犯罪後，對前開販賣第一級毒品、第二級
    毒品犯行均坦承不諱，被告丑○○則就前開部分販賣第一級
    毒品、第二級毒品坦承不諱，及被告寅○○因為逃避員警追
    捕，因過失肇致車禍發生，並使證人壬○○受傷，事後猶駕
    車逃逸，置證人壬○○安危於不顧，惟被告寅○○就此部分
    事後坦承犯行，且證人壬○○當時所受傷勢非重，且因被告
    寅○○肇事當時，後仍有司法警察駕車追捕，證人壬○○因
    被告寅○○肇事逃逸所受之無力救護影響較微，所生公共危
    險尚非極鉅等一切情狀，分別各量處如主文所示之刑，並均
    依刑法第37條第1 項之規定，對被告2 人所犯販賣第一級毒
    品部分，均宣告褫奪公權終身，且對被告寅○○定其應執行
    之刑，並宣告褫奪公權終身。末按販賣第一級毒品之罪法定
    刑既經我國立法機關衡量立法當時之刑事政策及社會需要通
    過立法，並規定「販賣第一級毒品者，處死刑或無期徒刑，
    處無期徒刑者，得併科新臺幣1 千萬元以下罰金」，而刑法
    第59 條 之酌量減輕其刑，必須犯罪有特殊之原因，在客觀
    上足以引起一般之同情，認為即予宣告法定最低度刑期仍嫌
    過重者始有其適用。本件被告2 人均自承有施用毒品，素行
    不良，所販賣之海洛因足以導致施用者產生精神障礙、性格
    異常之身心，戕害國人身體健康，且有危害社會安全之虞，
    惡性非輕等情形，又本案被告2 人確有連續販賣海洛因予他
    人之事實，且販賣次數達百餘次，在客觀上實無何可憫恕之
    處，雖被告2 人於本院審理時，大致坦承犯行，然本院認仍
    無從引用刑法第59條為酌予減輕其刑之論據。
三、另按毒品危害防制條例第19條第 1項規定，犯販賣毒品罪者
    ，其犯罪所得之財物均沒收之，係採義務沒收主義。故販賣
    毒品所得之對價，不問其中成本若干，利潤多少，均應全部
    諭知沒收，貫徹政府查禁煙毒之決心，以符立法本旨（最高
    法院91年度臺上字第2419號判決意旨參照）。經查，於被告
    寅○○車內所查扣之夾鏈袋2 包、皮爾卡登廠牌行動電話 1
    支，均係被告寅○○所有，供被告寅○○、丑○○販賣海洛
    因及甲基安非他命所用之物品；於被告寅○○車內所查扣之
    1,000 元，則係被告寅○○、丑○○販賣海洛因予辛○○所
    得之對價（此部分因已扣案，並無全部或一部不能沒收時，
    則以被告2 人之財產抵償之之問題）；另於被告丑○○所在
    處所查扣之夾鏈袋2 大包、三星廠牌及MOTOROLA廠牌行動電
    話各1 支，則係被告丑○○所有，供被告寅○○、丑○○販
    賣海洛因、甲基安非他命所用之物，於該處所查扣之葡萄糖
    33包及杵臼1 組，則係被告丑○○所有，供被告寅○○、丑
    ○○販賣海洛因所用之物品，分據被告寅○○、丑○○自承
    在卷，均應依毒品危害防制條例第19條第1 項之規定，宣告
    沒收之（不含行動電話其內SI M卡）。又未扣案之被告丑○○獨自販賣第一級毒品予戊○○之對價29,000元，被告寅○○、丑○○共同販賣第一級毒品予戊○○所得之對價3, 000
    元，被告寅○○、丑○○共同販賣第一級毒品予丙○○所得
    之對價23,000元，被告寅○○、丑○○共同販賣第一級毒品
    予庚○○所得之對價90,000元，被告寅○○、丑○○共同販
    賣第一級毒品予甲○○所得之對價35,000元，被告寅○○、
    丑○○共同販賣第一級毒品予乙○○所得之對價24,000元，
    被告寅○○、丑○○共同販賣第一級毒品予丁○○所得之對
    價2,500 元，被告寅○○、丑○○共同販賣第一級毒品予辛○○所得之對價4,000 元（另外1,000 元業已扣案），被告
    寅○○、丑○○共同販賣第一級毒品予癸○○所得之對價4,
    000 元，被告寅○○、丑○○共同販賣第一級毒品予子○○
    所得之對價2,000 元，被告寅○○、丑○○共同販賣第二級
    毒品予子○○所得之對價2,000 元，被告寅○○、丑○○共
    同販賣第二級毒品予綽號「阿宏」之男子所得對價之 1,000
    元，則應依上開說明及毒品危害防制條例第19條第1 項之規
    定，宣告被告寅○○部分販賣第一級毒品所得187,500 元、
    販賣第二級毒品所得3,000 元，被告丑○○販賣第一級毒品
    所得216,500 元（其中187, 500元係與被告寅○○共同販賣
    所得，其餘之29,000元，則係獨自販賣海洛因予戊○○所得
    ）、販賣第二級毒品所得3,000 元均沒收之，如全部或一部
    不能沒收時，則分別以被告寅○○、丑○○之財產抵償之。
    至於被告寅○○車上所查扣之殘渣袋1 只、塑膠鏟管1 支，
    係被告寅○○所有，供其施用海洛因所用之工具；於被告丑
    ○○所在處所查扣之NOKIA 廠牌及BENQ廠牌行動電話各1 支
    ，則係被告丑○○所有，供其個人使用之物品，均與本案無
    關，且非屬違禁物，本院自無從宣告沒收。至被告寅○○、
    丑○○2 人聯絡販賣海洛因及甲基安非他命所使用之門號00
    00000000、0000000000、0000000000、0000000000、000000
    0000、0000000000SIM 卡，依國內電信公司一般定型化契約
    之約定，該晶片卡之所有權乃係屬電信公司所有，申請人僅
    因承租門號而取得晶片卡使用權，是此部分晶片卡均非被告
    2 人所有，而毒品危害防制條例第19條第1 項規定宣告沒收
    ，因該條項並無如同條例第18條第1 項所定（不問屬於犯人
    所有與否，沒收之）之明文，故應屬相對沒收主義之立法，
    其應沒收之物，應以屬被告所有者為限（最高法院93年度臺
    上字第462 號判決參照），準此，上開SIM 卡被告2 人既均
    未取得所有權，自毋庸依同條例第19條第1 項規定宣告沒收
    之，併此敘明。
四、公訴意旨另略以：(一)被告寅○○自94年2 、3 月間某日起，
    至95 年6月初某日止，於證人戊○○撥打電話向被告丑○○
    購買海洛因後，雙方即約定在彰化縣永靖鄉永靖國中大門口
    路旁、永靖高工大門口附近之魚池旁及永福路旁等地，由被
    告丑○○交付海洛因予證人戊○○，而證人戊○○則交付購
    買海洛因之1,000 元至2,000 元不等現金予被告丑○○，共
    計成交50餘次，因認被告寅○○此部分（即係指起訴書犯罪
    事實欄一、(一)1.部分）另與被告丑○○共同涉犯毒品危害防
    制條例第4 條第1 項之販賣第一級毒品罪嫌。按犯罪事實應
    依證據認定之，無證據不得認定犯罪事實；又不能證明被告
    犯罪者，應諭知無罪之判決，刑事訴訟法第154 條第2 項、
    第301 條第1 項分別定有明文。次按事實之認定，應憑證據
    ，如未能發現相當證據，或證據不足以證明，自不能以推測
    或擬制之方法以為裁判基礎；又認定不利於被告之事實，須
    依積極證據，苟積極證據不足為不利於被告事實之認定時，
    即應為有利於被告之認定，更不必有何有利之證據（最高法
    院30年上字第816 號、40年臺上字第86號判例參照）。惟查
    ，被告寅○○係於94年10月22日始另案執行完畢出監等情，
    此有臺灣高等法院被告前案紀錄表在卷可稽，從而，證人戊○○於94年2 、3 月間某日起，至94年10月22日止，向被告
    丑○○購買海洛因時，被告寅○○既仍在監，且乏積極證據
    足資證明被告寅○○在監所得以與被告丑○○有何販賣海洛
    因之犯意聯絡及行為分擔，而被告寅○○亦否認於出所後，
    有與被告丑○○基於犯意聯絡，由被告丑○○出面與證人戊○○接洽後，由被告丑○○出面交易海洛因之情，從而，實
    難認被告寅○○涉有起訴書犯罪事實欄一、(一)1.所示之販賣
    海洛因犯嫌，惟公訴人認被告寅○○此部分犯行，與上開販
    賣第一級毒品科刑部分係屬具有修正刪除前連續犯之裁判上
    一罪關係，故爰不另為無罪之諭知；(二)公訴意旨另略以被告
    丑○○自94年2 、3 月間某日起，至95年6 月初某日止，於
    證人戊○○撥打電話向被告丑○○購買海洛因後，雙方即約
    定在彰化縣永靖鄉永靖國中大門口路旁、永靖高工大門口附
    近之魚池旁及永福路旁等地，由被告丑○○交付海洛因予證
    人戊○○，而證人戊○○則交付購買海洛因之1,000 元至2,
    000 元不等現金予被告丑○○，共計成交20餘次（即起訴書
    犯罪事實欄一、(一)1.係記載50餘次，扣除本院認定有罪之如
    附表壹編號1 所示27次後，所餘之20餘次），因認被告丑○○此部分另與被告寅○○共同涉犯毒品危害防制條例第4 條
    第1 項之販賣第一級毒品罪嫌。按犯罪事實應依證據認定之
    ，無證據不得認定犯罪事實；又不能證明被告犯罪者，應諭
    知無罪之判決，刑事訴訟法第154 條第2 項、第301 條第 1
    項分別定有明文。次按事實之認定，應憑證據，如未能發現
    相當證據，或證據不足以證明，自不能以推測或擬制之方法
    以為裁判基礎；又認定不利於被告之事實，須依積極證據，
    苟積極證據不足為不利於被告事實之認定時，即應為有利於
    被告之認定，更不必有何有利之證據（最高法院30年上字第
    816 號、40年臺上字第86號判例參照）。惟查，據證人戊○○於本院審理時證稱：其自94年3 月間起，與丑○○直接聯
    絡購買海洛因，且由被告丑○○交付海洛因之次數僅有27次
    等語，此外，亦乏其他積極證據足資證明證人戊○○曾50餘
    次撥打被告丑○○之電話，與被告丑○○聯絡約定海洛因交
    易地點，並由被告丑○○出面接洽海洛因交易，是就起訴書
    犯罪事實欄一、(一)1.部分所記載超出附表壹編號1 所示之27
    次販賣海洛因予證人戊○○之起訴部分，即無積極證據足資
    佐證，是被告丑○○此部分犯罪亦屬不能證明。惟因公訴人
    認被告丑○○此部分犯行，與前開販賣第一級毒品科刑部分
    ，屬具有修正刪除前連續犯關係之裁判上一罪，亦爰不另為
    無罪之諭知，附此敘明。
五、又公訴人起訴書之犯罪事實欄雖未敘及如附表壹編號2 所示
    證人戊○○曾撥打被告丑○○所使用之行動電話號碼聯絡後
    ，由證人戊○○至被告丑○○住處，推由被告寅○○自窗內
    與證人戊○○交易海洛因2 次之犯行，及附表壹編號10所示
    被告2 人販賣第一級毒品予證人子○○之犯行，惟此部分事
    實，與公訴人起訴被告寅○○、丑○○之販賣第一級毒品犯
    罪事實，既均具有修正刪除前連續犯之裁判上一罪關係，應
    為起訴效力所及，本院自應併予審究；又公訴人起訴書之犯
    罪事實欄雖未敘及被告寅○○有如附表貳編號1 所示之販賣
    第二級毒品甲基安非他命犯行；亦未敘及被告丑○○有如附
    表貳編號1 、2 所示之販賣第二級毒品甲基安非他命犯行，
    惟前開附表貳編號1 之事實，與公訴人起訴被告寅○○販賣
    第二級毒品犯罪事實間，具有修正刪除前連續犯之裁判上一
    罪關係；而附表貳編號1 、2 所示之販賣第二級毒品甲基安
    非他命犯行，則與公訴人起訴被告丑○○販賣第一級毒品犯
    罪事實間，具有想像競合犯之裁判上一罪關係，均應為起訴
    效力所及，本院自皆應併予審理。
六、至公訴人起訴書之犯罪事實，雖敘及證人庚○○撥打電話予
    被告丑○○聯絡後，由被告丑○○出面交易海洛因之次數為
    30至40次：而證人庚○○撥打電話予被告寅○○聯絡後，由
    被告寅○○出面交易海洛因之次數則為40至50次，惟證人庚○○於本院審理時，已具體證稱與被告丑○○交易之次數為
    30次，而與被告寅○○交易之次數則為40次，基於罪疑唯輕
    之法理，就證人庚○○向被告寅○○、丑○○購買海洛因之
    次數，應為如附表壹編號4 所示；另公訴人起訴書之犯罪事
    實，雖敘及被告寅○○、丑○○販賣海洛因予證人甲○○之
    代價，係自1,000 元至6,000 元，惟證人甲○○於本院審理
    時，已具體證稱向被告2 人購買海洛因之對價，僅有1,000
    元及2,000 元等語，是公訴人此部分之記載，尚有誤會，併
    此敘明。
據上論斷，應依刑事訴訟法第299條第1項前段，毒品危害防制條
例第4 條第1 項、第2 項、第19條第1 項，刑法第11條、第2 條
第1 項前段，修正前第28條，修正刪除前第56條，刑法第185 條
之4 ，修正前第47條、第51條第4 款、第37條第1 項，判決如主
文。
本案經檢察官吳宗達到庭執行職務。
中    華    民    國    95    年    11    月    30    日
                  刑事第二庭  審判長法  官  許旭聖
                                    法  官  葉明松
                                    法  官  簡婉倫
以上正本證明與原本無異。
如不服本判決，應於判決送達後10日內，向本院提出上訴狀（須
附繕本），上訴於臺灣高等法院臺中分院。
中    華    民    國    95    年    11    月    30    日
                                    書記官
附錄本案論罪科刑法條：
毒品危害防制條例第4條第1項、第2項
製造、運輸、販賣第一級毒品者，處死刑或無期徒刑；處無期徒
刑者，得併科新臺幣1 千萬元以下罰金。
製造、運輸、販賣第二級毒品者，處無期徒刑或7 年以上有期徒
刑，得併科新臺幣7 百萬元以下罰金。
中華民國刑法第185條之4
駕駛動力交通工具肇事，致人死傷而逃逸者，處 6 月以上 5 年
以下有期徒刑。
附表壹
┌──┬────┬─────┬───────┬───────────────┬───┬──┬─────┐
│編號│行 為 人│ 交易時間 │ 交 付 地 點  │      交   易   方   式       │買受者│買受│ 交易價格 │
│    │        │          │              │                              │      │次數│（新臺幣）│
├──┼────┼─────┼───────┼───────────────┼───┼──┼─────┤
│１  │丑○○│94年3 月間│彰化縣永靖鄉永│由戊○○撥打丑○○使用之091855│戊○○│27次│其中2 次為│
│    │        │某日起至95│靖高工、國中正│7272、0000000000門號聯絡約妥交│      │    │2,000 元；│
│    │        │年6 月間某│門附近及彰化縣│易地點後，由丑○○出面交易    │      │    │其餘25次則│
│    │        │日        │永靖鄉○○路旁│                              │      │    │為1,000元 │
├──┼────┼─────┼───────┼───────────────┼───┼──┼─────┤
│２  │丑○○│95年3 月11│彰化縣田尾鄉中│丑○○先將寅○○之聯絡方式給予│戊○○│ 3次│均為 1,000│
│    │寅○○│日起至95年│山路田尾國小附│戊○○，再由戊○○撥打寅○○  │      │    │元        │
│    │        │6 月間某日│近            │0000000000門號，由戊○○、蕭煌│      │    │          │
│    │        │止        │              │山約妥交易地點，推由寅○○出面│      │    │          │
│    │        │          │              │交易1次                       │      │    │          │
│    │        │          ├───────┼───────────────┤      │    │          │
│    │        │          │丑○○位於彰化│由戊○○撥打丑○○使用之091855│      │    │          │
│    │        │          │縣埤頭鄉中崙村│7272、0000000000門號聯絡約妥交│      │    │          │
│    │        │          │豐崙路上      │易地點後，由戊○○至丑○○住處│      │    │          │
│    │        │          │              │，推由寅○○自窗內與戊○○交易│      │    │          │
│    │        │          │              │2次                           │      │    │          │
├──┼────┼─────┼───────┼───────────────┼───┼──┼─────┤
│３  │丑○○│94年12月間│彰化縣永靖鄉街│由丙○○撥打丑○○使用之093014│丙○○│23次│均為 1,000│
│    │寅○○│某日起，至│上、彰化縣永靖│7114門號聯絡約妥交易地點後，推│      │    │元        │
│    │        │95年4 月間│鄉○○路旁    │由丑○○出面交易10次          │      │    │          │
│    │        │某日止    ├───────┼───────────────┤      │    │          │
│    │        │          │彰化縣田尾鄉田│由丙○○撥打寅○○使用之行動電│      │    │          │
│    │        │          │尾國中附近    │話聯絡約妥交易地點後，推由蕭煌│      │    │          │
│    │        │          │              │山出面交易3次                 │      │    │          │
│    │        │          ├───────┼───────────────┤      │    │          │
│    │        │          │彰化縣永靖鄉、│由丙○○撥打丑○○使用之093014│      │    │          │
│    │        │          │溪湖鎮交界之某│7114門號聯絡約妥交易地點後，推│      │    │          │
│    │        │          │陸橋上        │由寅○○出面交易10次          │      │    │          │
├──┼────┼─────┼───────┼───────────────┼───┼──┼─────┤
│４  │丑○○│95年1 月初│彰化縣永靖鄉獨│由庚○○撥打丑○○使用之093014│庚○○│70次│其中20次為│
│    │寅○○│某日起，至│鰲村某籃球場、│7114、0000000000、0000000000、│      │    │2,000 元；│
│    │        │95年5 月中│鄭成功公園、福│、0000000000、0000000000、0913│      │    │其餘均為1,│
│    │        │旬某日止  │興國小、福德國│489042門號聯絡約妥交易時、地後│      │    │000元     │
│    │        │          │小、田中鎮、田│，推由丑○○出面交易30次      │      │    │          │
│    │        │          │尾鄉殘障中心、│                              │      │    │          │
│    │        │          │紅龍釣魚場及蔡│                              │      │    │          │
│    │        │          │蕙仱位於彰化縣│                              │      │    │          │
│    │        │          │永靖鄉○○路26│                              │      │    │          │
│    │        │          │6號住處       │                              │      │    │          │
│    │        │          ├───────┼───────────────┤      │    │          │
│    │        │          │彰化縣永靖鄉獨│由庚○○撥打寅○○使用之091855│      │    │          │
│    │        │          │鰲村某籃球場、│7272、0000000000、0000000000、│      │    │          │
│    │        │          │鄭成功公園、福│0000000000、0000000000、095835│      │    │          │
│    │        │          │興國小、福德國│1933門號聯絡約妥交易時、地後，│      │    │          │
│    │        │          │小、田中鎮、田│推由寅○○出面交易40次        │      │    │          │
│    │        │          │尾鄉殘障中心、│                              │      │    │          │
│    │        │          │紅龍釣魚場及彰│                              │      │    │          │
│    │        │          │化縣埤頭鄉之鹿│                              │      │    │          │
│    │        │          │島橋邊        │                              │      │    │          │
├──┼────┼─────┼───────┼───────────────┼───┼──┼─────┤
│５  │丑○○│95年1 月間│彰化縣田中鎮田│由甲○○撥打丑○○使用之091855│甲○○│31次│其中4 次為│
│    │寅○○│某日起，至│中工業區附近、│7272及丑○○及寅○○共同使用之│      │    │2,000 元；│
│    │        │同年6 月間│彰化縣田尾鄉朝│0000000000號行動電話約定交易時│      │    │其餘均為1,│
│    │        │某日      │天宮附近、彰化│間、地點後，由丑○○獨自前往交│      │    │000元     │
│    │        │          │縣永靖鄉○○路│易共21次                      │      │    │          │
│    │        │          ├───────┼───────────────┤      │    │          │
│    │        │          │彰化縣田中鎮田│由甲○○撥打寅○○使用之093656│      │    │          │
│    │        │          │中工業區附近、│9454及丑○○與寅○○共同使用之│      │    │          │
│    │        │          │彰化縣田尾鄉朝│0000000000號行動電話，或寅○○│      │    │          │
│    │        │          │天宮附近      │以其使用之0000000000門號，撥打│      │    │          │
│    │        │          │              │甲○○使用之0000000000門號約定│      │    │          │
│    │        │          │              │交易時間、地點後，由寅○○獨自│      │    │          │
│    │        │          │              │前往交易共10次                │      │    │          │
├──┼────┼─────┼───────┼───────────────┼───┼──┼─────┤
│６  │丑○○│95年1 月間│彰化縣永靖鄉永│由乙○○撥打丑○○使用之093014│乙○○│14次│其中2 次為│
│    │寅○○│某日起，至│福路某大樹下及│7114號門號約定交易時間、地點後│      │    │6,000 元，│
│    │        │95年5 月中│彰化縣永靖鄉福│，推由丑○○獨自前往交易共10次│      │    │其餘均為1,│
│    │        │旬某日止  │興村附近柏龍寺│                              │      │    │000元     │
│    │        │          │牌樓下        │                              │      │    │          │
│    │        │          ├───────┼───────────────┤      │    │          │
│    │        │          │彰化縣田中鎮大│由乙○○撥打寅○○使用之093014│      │    │          │
│    │        │          │新工業區路旁及│7114行動電話門號約定交易時間、│      │    │          │
│    │        │          │彰化縣田尾鄉田│地點後，推由寅○○獨自前往交易│      │    │          │
│    │        │          │尾國中對面花市│共4 次                        │      │    │          │
├──┼────┼─────┼───────┼───────────────┼───┼──┼─────┤
│７  │寅○○  │95年4 月初│國道中山高速公│由丁○○撥打寅○○使用之092769│丁○○│3次 │其中第1 次│
│    │        │某日      │路埤頭交流道附│5739號門號約定交易時、地後，推│      │    │50 0元；其│
│    │        │          │近            │由寅○○獨自前往交易1次       │      │    │餘2 次均為│
│    │        ├─────┼───────┼───────────────┤      │    │1, 000元  │
│    │        │95年4 月中│彰化縣北斗鎮某│由丁○○撥打寅○○使用之092769│      │    │          │
│    │        │旬某日    │菜市場附近    │5739號門號約定交易時、地後，推│      │    │          │
│    │        │          │              │由寅○○獨自前往交易1次       │      │    │          │
│    │        ├─────┼───────┼───────────────┤      │    │          │
│    │        │95年4 月底│彰化縣北斗鎮某│由丁○○撥打寅○○使用之092769│      │    │          │
│    │        │某日      │菜市場附近    │5739號門號約定交易時、地後，推│      │    │          │
│    │        │          │              │由寅○○獨自前往交易1次       │      │    │          │
├──┼────┼─────┼───────┼───────────────┼───┼──┼─────┤
│８  │丑○○│95年4 月中│彰化縣田尾鄉溪│由辛○○撥打寅○○使用之092769│辛○○│5次 │均為1,000 │
│    │寅○○│旬某日起，│坪巷200 號前等│5739門號約定交易時間、地點後，│      │    │元        │
│    │        │至95年6 月│地            │即推由寅○○獨自前往交易      │      │    │          │
│    │        │6 日止    │              │                              │      │    │          │
├──┼────┼─────┼───────┼───────────────┼───┼──┼─────┤
│９  │丑○○│95年5 月21│國道中山高速公│由癸○○撥打寅○○使用之092769│癸○○│4次 │均為1,000 │
│    │寅○○│日        │路北斗交流道附│5739門號聯絡約妥交易時、地後，│      │    │元        │
│    │        │          │近            │推由寅○○出面交易            │      │    │          │
│    │        ├─────┼───────┼───────────────┤      │    │          │
│    │        │95年6 月初│國道中山高速公│由癸○○撥打寅○○使用之092769│      │    │          │
│    │        │某日      │路北斗交流道附│5739門號聯絡約妥交易時、地後，│      │    │          │
│    │        │          │近            │推由寅○○出面交易            │      │    │          │
│    │        ├─────┼───────┼───────────────┤      │    │          │
│    │        │95年6 月5 │國道中山高速公│由癸○○撥打寅○○使用之092769│      │    │          │
│    │        │日凌晨1時 │路北斗交流道附│5739門號聯絡約妥交易時、地後，│      │    │          │
│    │        │          │近            │推由寅○○出面交易            │      │    │          │
│    │        ├─────┼───────┼───────────────┤      │    │          │
│    │        │95年6月6日│彰化縣埤頭鄉某│由癸○○撥打寅○○使用之092769│      │    │          │
│    │        │          │加油站        │5739門號聯絡約妥交易時、地後，│      │    │          │
│    │        │          │              │推由寅○○出面交易            │      │    │          │
├──┼────┼─────┼───────┼───────────────┼───┼──┼─────┤
│１０  │丑○○│95年6月1日│寅○○位於彰化│由辛○○撥打寅○○使用之092769│子○○│1次 │2,000元   │
│    │寅○○│          │縣田尾鄉睦宜村│5739門號約定交易時間、地點後，│      │    │          │
│    │        │          │聖德巷114 號住│即推由寅○○獨自與子○○交易  │      │    │          │
│    │        │          │處外          │                              │      │    │          │
└──┴────┴─────┴───────┴───────────────┴───┴──┴─────┘
附表貳：
┌──┬────┬─────┬───────┬───────────────┬───┬──┬─────┐
│編號│行 為 人│ 交易時間 │ 交 付 地 點  │      交   易   方   式       │買受者│買受│ 交易價格 │
│    │        │          │              │                              │      │次數│（新臺幣）│
├──┼────┼─────┼───────┼───────────────┼───┼──┼─────┤
│１  │丑○○│95年5 月27│彰化縣田尾鄉睦│由寅○○以其使用之0000000000門│子○○│ 1次│2,000元   │
│    │寅○○│日        │宜村某處路旁  │號撥打子○○使用之0000000000門│      │    │          │
│    │        │          │              │號聯絡約定交易時、地後，由蕭煌│      │    │          │
│    │        │          │              │山、丑○○一同驅車前往，並由蕭│      │    │          │
│    │        │          │              │煌山於車上等候，推由丑○○下車│      │    │          │
│    │        │          │              │交易                          │      │    │          │
├──┼────┼─────┼───────┼───────────────┼───┼──┼─────┤
│２  │丑○○│95年6月5日│國道中山高速公│因綽號「阿宏」之男子，發現詹雅│綽號「│1次 │1,000元   │
│    │寅○○│凌晨1時許 │路北斗交流道附│玲正以電話與寅○○聯絡欲購買海│阿宏」│    │          │
│    │        │          │近            │洛因，經詢問寅○○亦有販賣甲基│之男子│    │          │
│    │        │          │              │安非他命後，即約定交易時、地，│      │    │          │
│    │        │          │              │推由寅○○前往與「阿宏」交易甲│      │    │          │
│    │        │          │              │基安非他命                    │      │    │          │
└──┴────┴─────┴───────┴───────────────┴───┴──┴─────┘
附表：
1、夾鏈袋肆包。
2、皮爾卡登廠牌行動電話壹支。
3、葡萄糖拾包。
4、杵臼壹組。
5、三星廠牌行動電話壹支。
6、MOTOROLA廠牌行動電話壹支。
7、扣案之新臺幣壹仟元。
附表肆：
1、未扣案之被告寅○○及丑○○共同販賣第一級毒品所得共拾捌
   萬柒仟伍佰元。
附表伍：
1、未扣案之被告寅○○及丑○○共同販賣第二級毒品所得共仟
   元。
附表陸：
1、未扣案之被告丑○○獨自販賣第一級毒品所得共貳萬玖仟元。
2、未扣案之被告寅○○及丑○○共同販賣第一級毒品所得共拾捌
   萬柒仟伍佰元。
附表柒：
┌──┬─────┬─────────────────────────┐
│編號│修正事項  │         新、舊法之比較適用                       │
├──┼─────┼─────────────────────────┤
│ 1  │共同正犯  │刑法第28條有關共同正犯之規定，僅作文字修正，對於狹│
│    │          │義共同正犯（指有犯意聯絡及行為分擔之數行為人）之認│
│    │          │定，不生任何影響                                  │
├──┼─────┼─────────────────────────┤
│ 2  │連續犯    │被告行為後，刑法第56條連續犯之規定，業經刪除，則被│
│    │          │告之犯行，因行為後新法業已刪除連續犯之規定，此刪除│
│    │          │雖非犯罪構成要件之變更，但已顯已影響行為人刑罰之法│
│    │          │律效果，自屬法律有變更，且比較新、舊法結果，以舊法│
│    │          │論以連續犯對被告較為有利                          │
├──┼─────┼─────────────────────────┤
│ ３ │想像競合犯│被告行為後，刑法第55條想像競合犯之規定，增列「但不│
│    │          │得科以較輕罪名所定最輕本刑以下之刑」，然此乃僅係法│
│    │          │理之明文化，非屬法律之變更，對於想像競合犯之認定及│
│    │          │科刑，並不生任何影響                              │
├──┼─────┼─────────────────────────┤
│ ４ │累犯      │刑法第47條原規定：「受有期徒刑之執行完畢，或受無期│
│    │          │徒刑或有期徒刑之執行而赦免後，5年以內再犯有期徒刑 │
│    │          │以上之罪者，為累犯，加重本刑至2分之1。」，修正後第│
│    │          │47條第1項規定：「受徒刑之執行完畢，或一部之執行而 │
│    │          │赦免後，5年以內故意再犯有期徒刑以上之罪者，為累犯 │
│    │          │，加重本刑至2 分之1 」。被告本案所犯係故意為之，其│
│    │          │修正前後結果並無不同                              │
├──┼─────┼─────────────────────────┤
│ ５ │主刑罰金刑│刑法第33條第5款有關罰金刑部分，在新法部分係規定為 │
│    │部分      │罰金：新臺幣1,000元以上，以百元計算之。而舊法時則 │
│    │          │係規定為罰金：1元以上。經比較修法前後之規定，應認 │
│    │          │修正前刑法第33條第5款之規定，對行為人有利。       │
├──┴─────┴─────────────────────────┤
│ 綜合比較之結果，應適用修正前刑法之相關規定。                       │
└──────────────────────────────────┘
附表捌：
┌──┬─────┬─────────────────────────┐
│編號│修正事項  │         新、舊法之比較適用                       │
├──┼─────┼─────────────────────────┤
│ 1  │共同正犯  │刑法第28條有關共同正犯之規定，僅作文字修正，對於狹│
│    │          │義共同正犯（指有犯意聯絡及行為分擔之數行為人）之認│
│    │          │定，不生任何影響                                  │
├──┼─────┼─────────────────────────┤
│ 2  │連續犯    │被告行為後，刑法第56條連續犯之規定，業經刪除，則被│
│    │          │告之犯行，因行為後新法業已刪除連續犯之規定，此刪除│
│    │          │雖非犯罪構成要件之變更，但已顯已影響行為人刑罰之法│
│    │          │律效果，自屬法律有變更，且比較新、舊法結果，以舊法│
│    │          │論以連續犯對被告較為有利                          │
├──┼─────┼─────────────────────────┤
│ ３ │想像競合犯│被告行為後，刑法第55條想像競合犯之規定，增列「但不│
│    │          │得科以較輕罪名所定最輕本刑以下之刑」，然此乃僅係法│
│    │          │理之明文化，非屬法律之變更，對於想像競合犯之認定及│
│    │          │科刑，並不生任何影響                              │
├──┼─────┼─────────────────────────┤
│ ４ │主刑罰金刑│刑法第33條第5款有關罰金刑部分，在新法部分係規定為 │
│    │部分      │罰金：新臺幣1,000元以上，以百元計算之。而舊法時則 │
│    │          │係規定為罰金：1元以上。經比較修法前後之規定，應認 │
│    │          │修正前刑法第33條第5款之規定，對行為人有利。       │
├──┴─────┴─────────────────────────┤
│ 綜合比較之結果，應適用修正前刑法之相關規定。                       │
└──────────────────────────────────┘


司法院資訊處製作；財團法人民間司法改革基金會備份。
